【裁判字號】    89,上訴,1267
【裁判日期】    890531
【裁判案由】    毒品危害防制條例
【裁判全文】
臺灣高等法院刑事判決                          八十九年度上訴字第一二六七號
    上  訴  人
    即  被  告  甲○○
右上訴人因違反毒品危害防制條例案件，不服臺灣桃園地方法院八十八年度訴字第一
三七九號，中華民國八十九年一月二十七日第一審判決（起訴案號：臺灣桃園地方法
院檢察署八十八年度偵字第九二二八號），提起上訴，本院判決如左：
    主  文
原判決關於施用第二級毒品及定執行刑部分均撤銷。
甲○○連續施用第二級毒品，累犯，處有期徒刑捌月。扣案之安非他命壹包（淨重零
點肆壹公克）沒收銷燬。
其他上訴駁回。
第二項撤銷改判部分所處之刑，與前項上訴駁回部分所處之刑，應執行有期徒刑壹年
貳月。扣案之安非他命壹包（淨重零點肆壹公克）沒收銷燬。
    事  實
一、甲○○於民國八十六年間因妨害公務案件，經臺灣桃園地方法院判處有期徒刑五
    月確定，於八十七年一月十一日執行完畢。嗣因施用第二級毒品，經臺灣桃園地
    方法院裁定送觀察、勒戒後，認無繼續施用毒品傾向，於八十八年五月十八日以
    八十五年度訴字第一三四一號刑事判決免刑確定。猶不思悔改，於八十八年九月
    十二日晚上，在桃園縣龜山鄉○○○街十二號四樓住處施用第一級毒品海洛因。
    另基於概括之犯意，自八十八年六月十五日起至同年九月十二日晚上止，先後多
    次，在同住處施用二級毒品安非他命。初於八十八年六月十五日晚上十時三十分
    許，其攜帶第二級毒品安非他命一包（淨重零點四一公克，包裝重零點一一公克
    ），在桃園縣桃園市○○路○段一四四號桃園農工學校前為警查獲，並扣得該包
    安非他命。經檢察官聲請臺灣桃園地方法院於八十八年八月九日，以八十八年度
    毒聲字第四四二二號裁定送勒戒處所觀察、勒戒。檢察官旋於八十八年九月十五
    日下午，將甲○○送臺灣桃園看守所附設勒戒處所施以觀察、勒戒，經該所採取
    尿液檢驗，發現呈安非他命陽性反應及嗎啡陽性反應而查知。再經觀察、勒戒後
    ，認仍有繼續施用毒品傾向。
二、案經桃園縣警察局桃園分局及臺灣桃園看守所附設勒戒處所報請臺灣桃園地方法
    院檢察署檢察官偵查起訴。
    理  由
一、經查，右開施用第一級毒品海洛因一次及多次施用第二級毒品安非他命之事實，
    迭據被告甲○○於偵查及原審審理時坦承不諱。而被告於八十八年六月十五日晚
    上十時三十分許被警查獲後所採取之尿液，經送檢驗結果，呈安非他命陽性反應
    ，有桃園縣衛生局不法藥物尿液檢定書一紙在卷（見偵查卷第二十一頁）；於同
    年九月十五日下午在臺灣桃園看守所附設勒戒處所採取之尿液，經檢驗結果，亦
    呈安非他命及嗎啡陽性反應，復有臺灣桃園監獄不法藥物尿液檢定書一紙附卷（
    見偵查卷第四十四頁）可稽。又被告初被查獲時所攜帶之粉末一包，經檢驗結果
    係甲基安非他命，淨重零點四一公克，包裝重零點一一公克，有法務部調查局八
    十九年五月四日八九陸一字第八九０二七八０七號檢驗通知書一紙附卷足憑，並
    有該包毒品扣案可資佐證。是被告之自白與事實相符，堪信為真實。次查，被告
    前因施用第二級毒品，經臺灣桃園地方法院裁定送觀察、勒戒後，認無繼續施用
    毒品傾向，於八十八年五月十八日以八十五年度訴字第一三四一號刑事判決免刑
    確定，有該判決書在卷足憑（見偵查卷第五十至五十八頁）。其於五年內再犯本
    件毒品危害防制條例第十條第一項、第二項之施用第一級、第二級毒品罪，經檢
    察官聲請臺灣桃園地方法院於八十八年八月九日，以八十八年度毒聲字第毒聲字
    第四四二二號裁定送臺灣桃園看守所附設勒戒處所施以觀察、勒戒後，認有繼續
    施用毒品之傾向等事實，復有臺灣桃園地方法院八十八年度毒聲字第四四二二號
    裁定（見偵查卷第二十五頁）、臺灣桃園看守所附設勒戒處所八十八年十月四日
    桃所澄衛勒字第二六八八號函附證明書（見偵查卷第三十四、三十五頁）在卷足
    憑。綜上，被告因施用毒品經觀察、勒戒後，無繼續施用傾向，而判決免刑確定
    後，五年內再施用第一級毒品海洛因一次及施用第二級毒品安非他命多次之犯行
    ，均堪以認定，應依法論罪科刑。
二、核被告所為，係犯毒品危害防制條例第十條第一項之施用第一級毒品罪及同條第
    二項之施用第二級毒品罪。其施用第一、二級毒品海洛因、安非他命前後之持有
    海洛因、安非他命之低度行為，為施用之高度行為所吸收，均不另論罪。又其多
    多次施用第二級毒品犯行，時間緊接，手段相若，犯罪構成要件相同，顯係基於
    概括犯意反覆為之，應依連續犯規定論以一罪，並加重其刑。其所犯施用第一級
    毒品及施用第二級毒品二罪間，犯意各別，行為互殊，應分論併罰之。查被告於
    八十六年間因妨害公務案件，經臺灣桃園地方法院判處有期徒刑五月確定，於八
    十七年一月十一日執行完畢，有其全國前案紀錄表在卷可按，其於執行完畢五年
    以內再犯本件最重本刑為有期徒刑以上之罪，為累犯，應依刑法第四十七條規定
    加重其刑；施用第二級毒品部分並遞加重之。原審就被告施用第一級毒品部分，
    酌情並援引毒品危害防制條例第十條第一項，刑法第十一條前段、第四十七條，
    量處有期徒刑八月，經核認事用法，並無不合，量刑亦屬適當，被告上訴意旨空
    言聲明不服，為無理由，應予駁回。至於被告施用第二級毒品部分，原審據以論
    科，原非無見，上訴意旨空言指摘，固無理由，然原審對於扣案毒品之實際重量
    ，未依據鑑定結果認定之，尚有未當，應由本院予以撤銷改判。爰審酌被告素行
    不佳，而施用安非他命害人害己，危害國民健康至深且鉅，被告經觀察、勒戒後
    ，仍不思改進、戒斷，暨其犯罪動機、目的、施用次數及犯後態度等一切情狀，
    量處有期徒刑八月。並與其上訴駁回部分，所處之有期徒刑八月，定其應執行之
    刑為有期徒刑一年二月。
三、扣案之安非他命一包（淨重零點四一公克），係毒品危害防制條例所稱第二級毒
    品，爰依該條例第十八條第一項前段宣告沒收銷燬之。
四、被告經合法傳喚，無正當理由不到庭，爰不待其陳述逕行判決。
據上論斷，應依刑事訴訟法第三百六十九條第一項前段、第三百六十八條、第三百六
十四條、第二百九十九條第一項前段、第三百七十一條，毒品危害防制條例第十條第
第二項、第十八條第一項前段，刑法第十一條前段、第五十六條、第四十七條、第五
十一條第五款，判決如主文。
本案經檢察官謝英民到庭執行職務。
中      華      民      國    八十九    年      五      月    三十一    日
                              臺灣高等法院刑事第五庭
                                  審判長法  官  曾  德  水
                                        法  官  趙  功  恆
                                        法  官  林  立  華
右正本證明與原本無異。
施用第一級毒品部分如不服本判決應於收受送達後十日內向本院提出上訴書狀，其未
敘述上訴之理由者並得於提起上訴後十日內向本院補提理由書（均須按他造當事人之
人數附繕本）。
施用第二級毒品部分不得上訴。
                                        書記官  廖  月  女
中      華      民      國    八十九    年      六      月      五      日
附錄：本判決論罪科刑法條全文
毒品危害防制條例第十條第一項、第二項：
施用第一級毒品者，處六月以上五年以下有期徒刑。
施用第二級毒品者，處三年以下有期徒刑。


司法院資訊處製作；財團法人民間司法改革基金會備份。
